【裁判字號】    97,訴,1728
【裁判日期】    970530
【裁判案由】    毒品危害防制條例
【裁判全文】
臺灣板橋地方法院刑事判決              97年度訴字第1728號
公  訴  人  臺灣板橋地方法院檢察署檢察官
被      告  甲○○
                  （現另案於臺灣桃園女子監獄執行中）
上列被告因違反毒品危害防制條例案件，經檢察官提起公訴（97
年度毒偵字第578 號），本院裁定改用簡式審判程序審理，判決
如下：
    主  文
甲○○施用第一級毒品，累犯，處有期徒刑拾月。扣案之第一級
毒品海洛因壹包（驗餘淨重零點零零捌捌公克），沒收銷燬之。
    事  實
一、甲○○前於民國93年間因贓物案件，經本院於93年6 月9 日
    以93年度簡字第2354號判處有期徒刑3 月確定，甫於93年11
    月12日以易科罰金執行完畢。其於94年間因施用毒品案件，
    經本院裁定送觀察、勒戒後，認有繼續施用毒品之傾向，改
    裁定送強制戒治，於94年12月22日強制戒治期滿，並由臺灣
    板橋地方法院檢察署檢察官於95年1 月2 日以95年度戒毒偵
    字第7 號為不起訴處分確定。又於95年間因施用毒品案件，
    經本院於96年1 月8 日以95年度簡字第7188號判處有期徒刑
    3 月確定，甫於96年5 月4 日執行完畢。復於96年間因施用
    毒品案件，經臺灣高等法院於96年8 月9 日以96年度上訴字
    第2413號判處有期徒刑1 年，減為有期徒刑6 月確定。繼於
    同年間因施用毒品案件，經本院於97年1 月31日以96年度訴
    字第3349號各判處有期徒刑10月、4 月，應執行有期徒刑1
    年確定。上開3 罪，經本院另案裁定應執行有期徒刑1 年4
    月確定（以上3 罪現執行中）。詎其猶不知悔改，於強制戒
    治執行完畢釋放後5 年內，另基於同時施用第1 級海洛因及
    第2 級毒品甲基安非他命之犯意，於96年12月29日某時，在
    臺北縣三重市○路○街62巷17號4 樓住處，以將海洛因、甲
    基安非他命一起放入吸食器內燒烤之方式，同時施用第1 級
    毒品海洛因及第2 級毒品甲基安非他命乙次。嗣於97年1 月
    1 日凌晨1 時30分許，與吳上銘在位於臺北縣三重市○○○
    路560 巷95號之新加坡旅館307 室內為警查獲，並起出第1
    級毒品海洛因1 包（驗餘淨重0.0088公克，吳上銘涉嫌施用
    毒品部分，檢察官另案偵查中），經警採集尿液送鑑驗結果
    呈嗎啡及甲基安非他命陽性反應。
二、案經臺北縣政府警察局三重分局報請臺灣板橋地方法院檢察
    署檢察官偵查起訴。
    理  由
一、上揭事實，業據被告甲○○於本院準備程序及審理中坦承不
    諱（見本院97年5 月14日準備程序及簡式審判筆錄），並有
    第1 級毒品海洛因1 包（驗餘淨重0.0088公克）扣案可稽（
    見臺灣板橋地方法院檢察署97年度毒偵字第578 號偵查卷第
    32頁），且被告為警查獲後所採集之尿液送檢驗結果，確呈
    嗎啡、甲基安非他命陽性反應，此有臺灣檢驗科技股份有限
    公司濫用藥物尿液檢驗報告1 紙在卷可憑（見上開偵查卷第
    31頁）。又上開扣案之海洛因1 包經送檢驗結果確含海洛因
    成分，有交通部民用航空局航空醫務中心毒品鑑定書1紙 在
    卷可憑（見本院刑事卷），足徵被告之任意性自白與事實相
    符。又被告前於94年間因施用毒品案件，經本院裁定送觀察
    、勒戒後，認有繼續施用毒品之傾向，改裁定送強制戒治，
    於94年12月22日強制戒治期滿，並由臺灣板橋地方法院檢察
    署檢察官於95年1 月2 日以95年度戒毒偵字第7 號為不起訴
    處分確定。又於95年間因施用毒品案件，經本院於96年1 月
    8 日以95年度簡字第7188號判處有期徒刑3 月確定，甫於96
    年5 月4 日執行完畢。復於96年間因施用毒品案件，經臺灣
    高等法院於96年8 月9 日以96年度上訴字第2413號判處有期
    徒刑1 年，減為有期徒刑6 月確定。繼於同年間因施用毒品
    案件，經本院於97年1 月31日以96年度訴字第3349號各判處
    有期徒刑10月、4 月，應執行有期徒刑1 年確定。上開3 罪
    ，經本院另案裁定應執行有期徒刑1 年4 月確定（以上3 罪
    現執行中）等情，有臺灣高等法院被告前案紀錄表1 份在卷
    可憑，被告於強制戒治執行完畢釋放後5 年內，再犯本件施
    用第1 級毒品及第2 級毒品之犯行洵堪予認定，應予依法論
    處。
二、核被告甲○○所為，係犯毒品危害防制條例第10條第1 項之
    施用第1 級毒品罪及同條第2 項之施用第2 級毒品罪。被告
    持有第1 級毒品海洛因、第2 級毒品甲基安非他命，既意在
    供己施用，其持有之低度行為應為施用之高度行為所吸收，
    均不另論罪。又被告坦承係將海洛因及甲基安非他命一併混
    在吸食器內燒烤施用，衡情並無不值採信之處，復無其他證
    據足認被告係以不同方法分別施用，應認其係同時將海洛因
    及甲基安非他命混在吸食器內燒烤施用，故被告以1 行為同
    時施用第1 級、第2 級毒品，為想像競合犯，應依刑法第55
    條規定，從一重之施用第1 級毒品罪處斷，公訴人認為被告
    所犯上開2 罪間，犯意各別，罪名有異，應予分論併罰，容
    有誤會，附此敘明。末查，被告有如事實欄所載之論罪科刑
    及執行情形，此有臺灣高等法院被告前案紀錄表1 份可查，
    其於有期徒刑執行完畢後，5 年內故意再犯本件有期徒刑以
    上之罪，為累犯，應依法加重其刑。爰審酌被告之素行非佳
    ，前有多次施用毒品之犯行，仍不知悔悟，再次施用毒品，
    無視於毒品對於自身健康之戕害及國家對於杜絕毒品犯罪之
    禁令，兼衡其犯罪之動機、目的、手段，同時施用第1 級毒
    品、第2 級毒品戕害自身健康及其犯後坦承犯行，態度良好
    等一切情狀，量處如主文所示之刑，以資懲儆。
三、扣案之海洛因1 包（驗餘淨重0.0088公克），屬第1 級毒品
    （其內毒品與外袋無法析離完盡，應概認屬查獲之毒品），
    不問屬何人所有，應依毒品危害防制條例第18條第1 項前段
    之規定併予宣告沒收銷燬之。
四、本件經檢察官提起公訴，被告於準備程序中就被訴事實為有
    罪之陳述，經法官告知簡式審判程序之旨，並聽取公訴人、
    被告之意見後，本院合議庭裁定由受命法官獨任進行簡式審
    判程序，併予敘明。
據上論斷，應依刑事訴訟法第273 條之1 第1 項、第299 條第1
項前段，毒品危害防制條例第10條、第18條第1 項前段，刑法第
11條前段、第55條、第47條第1項，判決如主文。
本案經檢察官郭季青到庭執行職務。
中    華    民    國    97    年    5     月    30    日
                  刑事第十九庭  法  官  曾正耀
以上正本證明與原本無異
如不服本判決應於送達後10日內向本院提出上訴狀
                                書記官  陳淑怡
中    華    民    國    97    年    5     月    30    日
附論罪科刑依據之法條：
毒品危害防制條例第10條
施用第1 級毒品者，處6 月以上5 年以下有期徒刑。
施用第2 級毒品者，處3 年以下有期徒刑。


司法院資訊處製作；財團法人民間司法改革基金會備份。
